【裁判字號】    97,易,2127
【裁判日期】    970623
【裁判案由】    公然侮辱
【裁判全文】
臺灣臺中地方法院刑事判決              97年度易字第2127號
公  訴  人  臺灣臺中地方法院檢察署檢察官
被      告  乙○○
上列被告因公然侮辱案件，經檢察官提起公訴（97年度偵字第81
39號），本院判決如下：
    主    文
乙○○公然侮辱人，處拘役伍日，如易科罰金，以新臺幣壹仟元
折算壹日。
    犯罪事實
一、乙○○前於民國（下同）96年間因恐嚇、妨害名譽等案件，
    經臺灣高等法院臺中分院判處拘役20日，減為拘役10日，如
    易科罰金，以新臺幣1千元折算1日確定，詎其猶不知悔改，
    適於97年2月24日16時30分許，開車經過臺中縣大甲鎮○○
    路4號前，遇有夙怨之丙○○，乙○○即基於公然侮辱之犯
    意，對丙○○出言辱罵「幹你娘雞」等語。
二、案經丙○○訴由臺中縣警察局大甲分局報請臺灣臺中地方法
    院檢察署檢察官偵查起訴。
    理    由
一、本案證據能力之說明
    按「被告以外之人於審判外之陳述，雖不符前4條（指刑事
    訴訟法第159條之1至第159條之4）之規定，而經當事人於審
    判程序同意作為證據，法院審酌該言詞陳述或書面陳述作成
    之情況，認為適當者，亦得為證據」，又「當事人、代理人
    或辯護人於法院調查證據時，知有第159條第1項不得為證據
    之情形，而未於言詞辯論終結前聲明異議，視為有前項之同
    意」，刑事訴訟法第159條之5第1項、第2項亦有明文。本件
    被告就檢察官提出之證據之證據能力，均未於言詞辯論終結
    前聲明異議，自視為同意，合先敘明。
二、訊據被告乙○○對於上揭時地有遇到丙○○之事於本院自承
    在卷，惟矢口否認有公然侮辱犯行，辯稱：我確實有在通天
    路那邊遇到丙○○，當時還有我們10鄰的鄰長甲○○在那邊
    ，告訴人與鄰長騎機車到4號那邊，我開車經過那邊，我有
    開車經過他們身邊，我就繼續開車往左進村莊裡面，然後回
    家了。（法官問：你經過他們二人的時候，有無打招呼或是
    與他們談話？）沒有云云。惟查，被告上揭公然侮辱犯行，
    業據告訴人丙○○於警詢、偵訊指訴在卷，並於本院具結證
    稱：我在通天路4號前面的旁邊，那是我替別人耕作的田，
    就是我的田的隔壁，我當時人在鋤田角，被告經過，就用三
    字經罵我「幹你娘雞」。當時蔡沆秋剛好去他丈人那邊，就
    是通天路4號那邊，他回來的時候開車經過，看到我在那邊
    ，就停車下來，在門邊站著，剛好被告開車經過，被告把車
    窗搖下來，罵我三字經，剛好蔡沆秋有聽到。蔡沆秋當時剛
    好跟我說，要向我討高麗菜，我說我正在鋤田角，要他自己
    去拔，剛好被告罵我三字經，被蔡沆秋聽到等語在卷（本院
    卷第10頁反面、第11頁），復據證人蔡沆秋於偵訊證述：我
    開車停下來，丙○○叫我停下來幫他弄菜，我聽到乙○○經
    過那裡，丙○○罵三字經「幹你娘雞」等語（偵卷第6頁）
    ，於警詢亦證稱：當時我開車回家時經過，丙○○叫我下車
    拿菜，就聽到乙○○開車打開車窗，以口頭辱丙○○罵三字
    經（幹妳娘雞）等語（警卷第8頁），互核大致相符，是告
    訴人丙○○之指訴，顯非無據；再被告與證人蔡沆秋間有遠
    房親戚關係，被告曾宥恕蔡沆秋偷摘芋頭之事，亦據被告於
    本院陳明在卷（本院卷第12頁反面），則依被告所述，倘非
    被告確有公然侮辱之事，衡情證人蔡沆秋應無為偽證之必要
    ，更足佐證告訴人丙○○之指訴，應堪採信，被告上揭公然
    侮辱犯行已明。被告雖辯稱：當時甲○○在場，當日並沒有
    與告訴人談話云云，惟查，被告就此部分雖提出其於事後與
    甲○○之對話之錄音，惟此係證人甲○○於審判外未經具結
    之供述，已難認具證據能力，且復無其他證據足資證明當時
    蔡沆秋不在場，而係甲○○在場，是被告空口否認，顯非可
    採。事證明確，被告乙○○上揭犯行堪予認定。
三、核被告乙○○所為，係犯刑法第309條第1項之公然侮辱罪。
    爰審酌被告前已有公然侮辱前科，又與告訴人間夙怨頗深，
    2人間歷來已有多起訴訟，再考其本件公然侮辱之目的、手
    段，對被害人所致之危害，暨其犯後態度等一切情狀，量處
    如主文所示之刑，並諭知易科罰金之折算標準。
據上論斷，依刑事訴訟法第299條第1項前段，刑法第309條第1項
、第41條第1項前段，刑法施行法第1條之1，判決如主文。
中    華    民    國    97    年    6     月    23    日
                          臺灣臺中地方法院刑事第十庭
                              法  官  黃家慧
上正本證明與原本無異。
如不服本判決，應於收受送達後10日內向本院提出上訴書狀（應
敘述具體理由並附繕本）。
上訴書狀如未敘述理由，應於上訴期間屆滿後20日內補提理由書
於本院。
                              書記官  陳靖騰
中    華    民    國    97    年    6     月    23    日
法條：
刑法第309條：公然侮辱人者，處拘役或 3 百元以下罰金。
以強暴犯前項之罪者，處1年以下有期徒刑、拘役或5百元以下罰
金。


司法院資訊處製作；財團法人民間司法改革基金會備份。
